Minutes et répertoires du notaire Édouard LEFÈBVRE de SAINT-MAUR, 6 avril 1831 - 27 février 1862 (étude IV)
Archives nationales
Minutes et répertoires du notaire Édouard LEFÈBVRE de SAINT-MAUR (étude IV)
6 avril 1831 - 27 février 1862
MC/ET/IV/1145 - MC/ET/IV/1363, MC/RE/IV/15 - MC/RE/IV/18
Etude IV; Lefèbvre de saint-Maur, Edouard
25 mètres linéaires correspondant à 225 cartons (cauchard, 10 cm, 12,5 cm ou 15 cm)
Archives nationales de France
Minutes et répertoires: la loi 2008-696 du 15 juillet 2008 relative aux archives a fixé à 75 ans à compter de la date de l'acte, ou à 25 ans à compter de la date du décès de l'intéressé si ce délai est plus bref, le délai de communication des minutes et répertoires des notaires; ce délai est porté à 100 ans à compter de la date de l'acte si le document se rapporte à un mineur (code du Patrimoine, articles L213-2, 4e d et 5e).
Autres documents de l'étude (dossiers de clients, comptabilité...): s'agissant d'archives privées, ces documents sont communicables selon les modalités fixées par le déposant ou le donateur.
Certains documents ne sont pas accessibles en raison de leur mauvais état de conservation.
Versement
chronologique
Accès aux instruments de recherche de tous les notaires de l’étude IV
Archives de l'étude IV
- Minutes de Édouard LEFÈBVRE de SAINT-MAUR, 6 avril 1831 - 27 février 1862; MC/ET/IV/1145 - MC/ET/IV/1363
  - Minutes. 1831, 6 avril - 30 juin, 6 avril - 30 juin 1831; MC/ET/IV/1145
    Informations concernant le classement:
    Le niveau inférieur de description, quand il existe, correspond aux minutes d'actes. Toutes les minutes ne sont pas forcément décrites une à une. Les descriptions de ces minutes sont plus ou moins détaillées.
  - Minutes. 1831, juillet - septembre, juillet - septembre 1831; MC/ET/IV/1146
  - Minutes. 1831, octobre - décembre, octobre - décembre 1831; MC/ET/IV/1147
    - Liquidation des droits et créances entre Claude François Chodron, notaire, et ses fils, Claude Adolphe et Louis Jules., 1er octobre 1831; MC/ET/IV/1147
      Origine de l'information:
      Philippe Bertholet, Études et notaires parisiens en 1803, Paris Association des notaires du Châtelet, 2004 [594 actes] (voir contexte dans le Plan d’orientation général - Notaires de Paris, guides thématiques du Minutier).
      Date de création de la notice: 2006
      liquidation; Chodron, Claude François; Chodron, Claude Adolphe; Chodron, Louis Jules; notaire
    - Notoriété après décès de Geneviève Alexandrine Blandin, épouse de Claude François Chodron, notaire., 5 octobre 1831; MC/ET/IV/1147
      notoriété; Chodron, Claude François; Blandin, Geneviève Alexandrine; notaire
  - Minutes. 1832, janvier - avril, janvier - avril 1832; MC/ET/IV/1148
  - Minutes. 1832, mai - juin, mai - juin 1832; MC/ET/IV/1149
  - Minutes. 1832, juillet - août, juillet - août 1832; MC/ET/IV/1150
  - Minutes. 1832, septembre - octobre, septembre - octobre 1832; MC/ET/IV/1151
  - Minutes. 1832, novembre - décembre, novembre - décembre 1832; MC/ET/IV/1152
  - Minutes. 1833, janvier - février, janvier - février 1833; MC/ET/IV/1153
  - Minutes. 1833, mars - avril, mars - avril 1833; MC/ET/IV/1154
  - Minutes. 1833, mai - juillet, mai - juillet 1833; MC/ET/IV/1155
  - Minutes. 1833, août - octobre, août - octobre 1833; MC/ET/IV/1156
  - Minutes. 1833, novembre - décembre, novembre - décembre 1833; MC/ET/IV/1157
  - Minutes. 1834, janvier - février, janvier - février 1834; MC/ET/IV/1158
  - Minutes. 1834, mars - mai, mars - mai 1834; MC/ET/IV/1159
  - Minutes. 1834, juin - juillet, juin - juillet 1834; MC/ET/IV/1160
  - Minutes. 1834, août - septembre, août - septembre 1834; MC/ET/IV/1161
  - Minutes. 1834, octobre - décembre, octobre - décembre 1834; MC/ET/IV/1162
  - Minutes. 1835, janvier - février, janvier - février 1835; MC/ET/IV/1163
  - Minutes. 1835, mars - avril, mars - avril 1835; MC/ET/IV/1164
  - Minutes. 1835, mai - juin, mai - juin 1835; MC/ET/IV/1165
  - Minutes. 1835, juillet - août, juillet - août 1835; MC/ET/IV/1166
  - Minutes. 1835, octobre - décembre, octobre - décembre 1835; MC/ET/IV/1167
    Manque(s) constaté(s) dans cet article:
    Le mois de septembre 1835 manque.
  - Minutes. 1836, janvier - mars, janvier - mars 1836; MC/ET/IV/1168
  - Minutes. 1836, avril - mai, avril 1836 - mai 1836; MC/ET/IV/1169
  - Minutes. 1836, juin - septembre, juin - septembre 1836; MC/ET/IV/1170
  - Minutes. 1836, octobre - décembre, octobre - décembre 1836; MC/ET/IV/1171
  - Minutes. 1837, janvier - février, janvier - février 1837; MC/ET/IV/1172
  - Minutes. 1837, mars - avril, mars - avril 1837; MC/ET/IV/1173
  - Minutes. 1837, mai - juin, mai - juin 1837; MC/ET/IV/1174
  - Minutes. 1837, juillet - août, juillet - août 1837; MC/ET/IV/1175
  - Minutes. 1837, septembre - octobre, septembre - octobre 1837; MC/ET/IV/1176
  - Minutes. 1837, novembre - décembre, novembre - décembre 1837; MC/ET/IV/1177
  - Minutes. 1838, janvier - février, janvier - février 1838; MC/ET/IV/1178
  - Minutes. 1838, mars - avril, mars - avril 1838; MC/ET/IV/1179
  - Minutes. 1838, mai - juin, mai - juin 1838; MC/ET/IV/1180
  - Minutes. 1838, juillet - août, juillet - août 1838; MC/ET/IV/1181
  - Minutes. 1838, septembre - octobre, septembre - octobre 1838; MC/ET/IV/1182
  - Minutes. 1838, novembre - décembre, novembre - décembre 1838; MC/ET/IV/1183
  - Minutes. 1839, janvier - février, janvier - février 1839; MC/ET/IV/1184
  - Minutes. 1839, mars - avril, mars - avril 1839; MC/ET/IV/1185
  - Minutes. 1839, mai - juin, mai - juin 1839; MC/ET/IV/1186
  - Minutes. 1839, juillet - août, juillet 1839 - août 1839; MC/ET/IV/1187
  - Minutes. 1839, septembre - octobre, septembre - octobre 1839; MC/ET/IV/1188
  - Minutes. 1839, novembre - décembre, novembre - décembre 1839; MC/ET/IV/1189
  - Minutes. 1840, janvier - février, janvier - février 1840; MC/ET/IV/1190
    - Contrat de mariage sous le régime de la communauté de biens réduite aux acquêts avec donation au dernier vivant entre Frédéric Auguste Auvray, marchand d'estampes, demeurant 5, quai Voltaire, et Rosalie Victoire Delisle, femme de comptoir, demeurant 4, rue des Forges. Mariage à la mairie du 5e anc. arrondissement de Paris., 29 février 1840; MC/ET/IV/1190
      Informations complémentaires:
      À la suite:
      1840, 2 avril Dépôt des pièces de publication.
      De l'image fixe à l'image animée (1820-1910), documents du Minutier central des notaires de Paris relatifs à l'histoire des photographes et de la photographie, par Marc Durand, Paris, Archives nationales, 2013 (sous presse), notice n° 194 (version dématérialisée de l'instrument de recherche, les notices biographiques et compléments de descriptions d'actes ne se trouvent que sur la version papier de l'ouvrage, voir contexte dans le Plan d’orientation général - Notaires de Paris, guides thématiques du Minutier).
      Date de révision: 2011
      Date de création de la notice: 2010
      Voltaire (quai); Forges (rue des); Auvray, Frédéric Auguste; Delisle, Rosalie Victoire
  - Minutes. 1840, mars - avril, mars - avril 1840; MC/ET/IV/1191
  - Minutes. 1840, mai - juin, mai - juin 1840; MC/ET/IV/1192
  - Minutes. 1840, juillet, juillet 1840; MC/ET/IV/1193
  - Minutes. 1840, août - septembre, août - septembre 1840; MC/ET/IV/1194
  - Minutes. 1840, octobre - novembre, octobre - novembre 1840; MC/ET/IV/1195
  - Minutes. 1840, décembre, décembre 1840; MC/ET/IV/1196
  - Minutes. 1841, janvier, janvier 1841; MC/ET/IV/1197
  - Minutes. 1841, février - mars, février - mars 1841; MC/ET/IV/1198
  - Minutes. 1841, avril, avril 1841; MC/ET/IV/1199
  - Minutes. 1841, mai - juin, mai - juin 1841; MC/ET/IV/1200
  - Minutes. 1841, juillet, juillet 1841; MC/ET/IV/1201
  - Minutes. 1841, août - septembre, août - septembre 1841; MC/ET/IV/1202
  - Minutes. 1841, octobre - novembre, octobre - novembre 1841; MC/ET/IV/1203
  - Minutes. 1841, décembre, décembre 1841; MC/ET/IV/1204
    - CONSERVES avec dessins des boites et appareils. § Dépôt de pièces et de brevet d'invention pour un nouveau moyen de conserver les denrées alimentaires par tous Annales Fastes marchand de comestibles, 14 décembre 1841; MC/ET/IV/1204
      Fichier dit 'général' XVIIe-XVIIIe siècles, par le personnel du Minutier, 1954-1999 ( fichier papier entièrement dématérialisé; voir contexte dans le Plan d’orientation général - Notaires de Paris, guides thématiques du Minutier).
      Date de révision: 2011-2012
      dépôt de pièces
  - Minutes. 1842, janvier - février, janvier - février 1842; MC/ET/IV/1205
  - Minutes. 1842, mars, mars 1842; MC/ET/IV/1206
  - Minutes. 1842, avril, avril 1842; MC/ET/IV/1207
  - Minutes. 1842, mai, mai 1842; MC/ET/IV/1208
  - Minutes. 1842, juin, juin 1842; MC/ET/IV/1209
  - Minutes. 1842, juillet - août, juillet - août 1842; MC/ET/IV/1210
  - Minutes. 1842, septembre, septembre 1842; MC/ET/IV/1211
  - Minutes. 1842, octobre - novembre, octobre - novembre 1842; MC/ET/IV/1212
  - Minutes. 1842, décembre, décembre 1842; MC/ET/IV/1213
  - Minutes. 1843, janvier - février, janvier - février 1843; MC/ET/IV/1214
  - Minutes. 1843, mars - avril, mars - avril 1843; MC/ET/IV/1215
  - Minutes. 1843, mai, mai 1843; MC/ET/IV/1216
  - Minutes. 1843, juin, juin 1843; MC/ET/IV/1217
  - Minutes. 1843, juillet - septembre, juillet - septembre 1843; MC/ET/IV/1218
  - Minutes. 1843, octobre - novembre, octobre - novembre 1843; MC/ET/IV/1219
  - Minutes. 1843, décembre, décembre 1843; MC/ET/IV/1220
  - Minutes. 1844, janvier - février, janvier - février 1844; MC/ET/IV/1221
  - Minutes. 1844, mars, mars 1844; MC/ET/IV/1222
  - Minutes. 1844, avril, avril 1844; MC/ET/IV/1223
  - Minutes. 1844, mai - juin, mai - juin 1844; MC/ET/IV/1224
  - Minutes. 1844, juillet - août, juillet - août 1844; MC/ET/IV/1225
  - Minutes. 1844, septembre - octobre, septembre - octobre 1844; MC/ET/IV/1226
  - Minutes. 1844, novembre, novembre 1844; MC/ET/IV/1227
  - Minutes. 1844, décembre, décembre 1844; MC/ET/IV/1228
  - Minutes. 1845, janvier - février, janvier - février 1845; MC/ET/IV/1229
  - Minutes. 1845, 1er mars - 15 mars, 1er mars - 15 mars 1845; MC/ET/IV/1230
  - Minutes. 1845, 16 mars - 31 mars, 16 mars - 31 mars 1845; MC/ET/IV/1231
  - Minutes. 1845, avril - mai, avril - mai 1845; MC/ET/IV/1232
  - Minutes. 1845, juin, juin 1845; MC/ET/IV/1233
  - Minutes. 1845, juillet, juillet 1845; MC/ET/IV/1234
  - Minutes. 1845, août - septembre, août - septembre 1845; MC/ET/IV/1235
  - Minutes. 1845, octobre, octobre 1845; MC/ET/IV/1236
  - Minutes. 1845, novembre - décembre, novembre - décembre 1845; MC/ET/IV/1237
  - Minutes. 1846, janvier - février, janvier - février 1846; MC/ET/IV/1238
  - Minutes. 1846, mars, mars 1846; MC/ET/IV/1239
  - Minutes. 1846, avril - mai, avril - mai 1846; MC/ET/IV/1240
  - Minutes. 1846, juin - juillet, juin - juillet 1846; MC/ET/IV/1241
  - Minutes. 1846, août - septembre, août - septembre 1846; MC/ET/IV/1242
  - Minutes. 1846, octobre, octobre 1846; MC/ET/IV/1243
  - Minutes. 1846, novembre - décembre, novembre - décembre 1846; MC/ET/IV/1244
  - Minutes. 1847, janvier - février, janvier - février 1847; MC/ET/IV/1245
  - Minutes. 1847, mars - avril, mars 1847 - avril 1847; MC/ET/IV/1246
  - Minutes. 1847, mai - juin, mai - juin 1847; MC/ET/IV/1247
  - Minutes. 1847, juillet - août, juillet - août 1847; MC/ET/IV/1248
  - Minutes. 1847, septembre - octobre, septembre - octobre 1847; MC/ET/IV/1249
  - Minutes. 1847, novembre - décembre, novembre - décembre 1847; MC/ET/IV/1250
  - Minutes. 1848, janvier, janvier 1848; MC/ET/IV/1251
  - Minutes. 1848, février, février 1848; MC/ET/IV/1252
  - Minutes. 1848, mars - avril, mars - avril 1848; MC/ET/IV/1253
  - Minutes. 1848, mai - juillet, mai - juillet 1848; MC/ET/IV/1254
  - Minutes. 1848, août - octobre, août - octobre 1848; MC/ET/IV/1255
  - Minutes. 1848, novembre - décembre, novembre - décembre 1848; MC/ET/IV/1256
  - Minutes. 1849, janvier - février, janvier - février 1849; MC/ET/IV/1257
  - Minutes. 1849, mars - avril, mars - avril 1849; MC/ET/IV/1258
  - Minutes. 1849, 1er mai - 15 juin, 1er mai - 15 juin 1849; MC/ET/IV/1259
  - Minutes. 1849, 16 juin - 31 août, 16 juin - 31 août 1849; MC/ET/IV/1260
  - Minutes. 1849, septembre - octobre, septembre - octobre 1849; MC/ET/IV/1261
  - Minutes. 1849, novembre - décembre, novembre - décembre 1849; MC/ET/IV/1262
    Seul l'acte de vente Pinot-Soyer est conservé dans cet article.
  - Minutes. 1850, janvier - février, janvier - février 1850; MC/ET/IV/1263
  - Minutes. 1850, mars - avril, mars - avril 1850; MC/ET/IV/1264
  - Minutes. 1850, mai - juin, mai - juin 1850; MC/ET/IV/1265
  - Minutes. 1850, juillet - août, juillet - août 1850; MC/ET/IV/1266
  - Minutes. 1850, septembre - octobre, septembre - octobre 1850; MC/ET/IV/1267
  - Minutes. 1850, novembre - décembre, novembre - décembre 1850; MC/ET/IV/1268
  - Minutes. 1851, janvier - février, janvier - février 1851; MC/ET/IV/1269
    Toutes les minutes de cet article ont été analysées une à une (ARNO 1851).
    - Société, constitution, maison de commerce et de fabrication de nouveautes, Paris (Paris) rue du Mail, 27., 3 janvier 1851; MC/ET/IV/1269
      Intervenant 1, en première partie:
      Nom, qualité: (M.) Royon, Auguste.
      Profession: employe, Paris.
      Domicile: Paris (Paris) boulevard Saint-Denis, 6.
      Intervenant 2, en première partie:
      Nom, qualité: (M.) Royon, Eugene.
      Domicile: Paris (Paris) rue du Mail, 27.
      Intervenant 3, en première partie:
      Nom, qualité: (M.) Vassau, Louis.
      Domicile: Paris (Paris) rue du Cadran, 9
      Base Arno 1851 (base de données migrée: voir contexte dans le Plan d’orientation général - Notaires de Paris, guides thématiques du Minutier).
      Date de création de la notice: 2000
    - Obligation, emprunt, 200.000f., 4 janvier 1851; MC/ET/IV/1269
      Nom, qualité: (M.) Gonnard, Jacques.
      Profession: avoué à la cour d'appel, Paris.
      Domicile: Paris (Paris) rue du Faubourg-Poissonniere, 18.
      Intervenant 2, en deuxième partie:
      Nom, qualité: (M.) Bouche-Durmont, Francois.
      Profession: avocat, Paris.
      Domicile: Paris (Paris) rue du Faubourg-Poissonniere, 18
    - Obligation, emprunt, 8000f., 4 janvier 1851; MC/ET/IV/1269
      Nom, qualité: (M.) Beuzelin, Jean Baptiste Louis.
      Domicile: Saint-Ouen (Seine-Saint-Denis).
      Nom, qualité: (Mme ou Mlle) Doineau, Louise Desiree.
      Domicile: Paris (Paris) rue Basse-du-Rempard, 10.
      Relations: veuve de l'intervenant 3.
      Intervenant 3, indirect:
      Nom, qualité: (M.) Demy-Doineau, Antoine Pierre.
      État civil: décédé.
      Profession: négociant (ancien)
    - Procuration générale., 6 janvier 1851; MC/ET/IV/1269
      Nom, qualité: (M.) Michaut, Arsene Francois.
      Profession: restaurateur, Paris.
      Domicile: Paris (Paris) rue Montorgueil, 55.
      Nom, qualité: (Mme ou Mlle) Mariveau, Josephine Nicole.
      Relations: épouse de l'intervenant 1
    - Société, constitution, exploitation de voitures dites de regie, Paris (Paris) rue de la Victoire, 46., 8 janvier 1851; MC/ET/IV/1269
      Nom, qualité: (M.) Sebellon, Andre.
      Profession: loueur de voitures, Paris.
      Domicile: Paris (Paris) rue de Grenelle-Saint-Honore, 27
    - Mariage., 9 janvier 1851; MC/ET/IV/1269
      Nom, qualité: (M.) Bisson, Jacques Damas.
      Profession: concierge, Paris.
      Relations: fils de l'intervenant 2.
      Intervenant 2, indirect:
      Nom, qualité: (M.) Bisson, Jacques.
      Domicile: Rabodanges (Orne).
      Intervenant 3, en deuxième partie:
      Nom, qualité: (Mme ou Mlle) Charlier, Marguerite Julie.
      Profession: demoiselle de comptoir, Paris.
      Domicile: Paris (Paris) rue Feydeau, 11.
      Relations: fille de l'intervenant 4.
      Intervenant 4, indirect:
      Nom, qualité: (M.) Charlier, Jacques Joseph Dieudonne.
      État civil: décédé
    - Procuration revenus., 9 janvier 1851; MC/ET/IV/1269
      Nom, qualité: (M.) Jaillant-Deschainets, Antoine Francois.
      Domicile: Paris (Paris) rue de Clery, 19.
      Nom, qualité: (M.) Henrionnet, Francois Bruno.
      Domicile: Paris (Paris) rue Cadet, 13
    - Mainlevee, hypotheque., 10 janvier 1851; MC/ET/IV/1269
      Nom, qualité: (M.) Moreau, Frederic Benigne.
      Profession: négociant, Paris.
      Domicile: Paris (Paris) rue de l'Oseille, 9.
      Nom, qualité: (Mme ou Mlle) Gaucher, Madeleine.
      Domicile: Paris (Paris) Enclos Saint-Jean-de-Latran, 8.
      Nom, qualité: (M.) Passe, Pierre.
    - Mainlevee, hypotheque., 11 janvier 1851; MC/ET/IV/1269
      Nom, qualité: (M.) Brousse, Alphonse.
      Domicile: Paris (Paris) rue de Mulhouse, 4.
      Nom, qualité: (Mme ou Mlle) Lefrancois, Modeste.
      Relations: épouse de l'intervenant 1.
      Nom, qualité: (Mme ou Mlle) Perier, Marie.
      Domicile: Ferte-Imbault (la) (Loir-et-Cher).
      Relations: veuve de l'intervenant 4.
      Nom, qualité: (M.) Perthuis de, Charles Regis.
      Intervenant 5, en deuxième partie:
      Nom, qualité: (M.) Perthuis de, Charles.
      Profession: négociant, Ferte-Imbault (la) (Loir-et-Cher).
      Domicile: Ferte-Imbault (la) (Loir-et-Cher)
    - Mainlevee, loyers., 13 janvier 1851; MC/ET/IV/1269
      Nom, qualité: (personne morale) Delestre (hoirs).
      Relations: héritiers de l'intervenant 2, héritiers de l'intervenant 3.
      Nom, qualité: (Mme ou Mlle) Delestre, Marie Caroline.
      État civil: décédée.
      Relations: épouse de l'intervenant 5.
      Nom, qualité: (Mme ou Mlle) Colle, Marie Catherine.
      Nom, qualité: (M.) Delestre, Jacques Louis Ambroise.
      Nom, qualité: (M.) Delabarre, Christophe.
      Profession: docteur-en-medecine, Paris.
      Domicile: Ternes (les) (Paris) rue des Lombards
    - Ratification, hypotheque., 13 janvier 1851; MC/ET/IV/1269
      Nom, qualité: (Mme ou Mlle) Nelle, Antoinette Genevieve Charlotte.
      Domicile: Paris (Paris) passage Vivienne.
      Relations: veuve de l'intervenant 2.
      Nom, qualité: (M.) Cercou, Pierre Noisette.
      Nom, qualité: (Mme ou Mlle) Nelle, Jeanne Emilie Vertu.
      Domicile: Paris (Paris) cour de la Juiverie.
      Relations: sœur de l'intervenant 1, caution de l'intervenant 1
    - Succession, mainlevee, hypotheque., 14 janvier 1851; MC/ET/IV/1269
      Nom, qualité: (Mme ou Mlle) Delestre ou Delaistre, Marie Caroline.
      Relations: épouse de l'intervenant 2.
      Nom, qualité: (M.) Delabarre, Christophe Francois.
      Profession: docteur-en-medecine
    - Procuration acte, administration de maison de commerce, Paris (Paris) rue Coquilliere, 43., 15 janvier 1851; MC/ET/IV/1269
      Nom, qualité: (M.) Barthelemy, Jacques Joseph.
      Profession: fabricant d'appareils à gaz, Paris.
      Domicile: Paris (Paris) rue Coquilliere, 43.
      Nom, qualité: (M.) Masser, Alphonse Andre.
      Profession: négociant (ancien), Belleville (Paris).
      Domicile: Belleville (Paris) rue des Lilas, 9
    - Succession, quittance, remboursement, 43992f., 16 janvier 1851; MC/ET/IV/1269
      Nom, qualité: (M.) Thirion, Jean Joseph.
      Nom, qualité: (Mme ou Mlle) Maillard, Hortense.
    - Obligation, emprunt, 1000f., 16 janvier 1851; MC/ET/IV/1269
      Nom, qualité: (Mme ou Mlle) Gressier, Sophie.
      Domicile: Paris (Paris) rue du Petit-Lion-St-Sauveur, 19.
      Nom, qualité: (M.) Caubert, Toussaint.
      Nom, qualité: (M.) Caubert, Francois Norbert.
      Profession: fabricant de mesures metriques, Paris.
      Intervenant 4, en première partie:
      Nom, qualité: (Mme ou Mlle) Caubert, Josephine.
      Relations: veuve de l'intervenant 5.
      Intervenant 5, indirect:
      Nom, qualité: (M.) Bouton, Joseph.
      Intervenant 6, en deuxième partie:
      Nom, qualité: (M.) Thiellay, Isidore Alexandre.
      Profession: fabricant de mesures, Paris.
      Domicile: Paris (Paris) rue Philippeaux, 44
    - Obligation, emprunt, 40000f., 16 janvier 1851; MC/ET/IV/1269
      Nom, qualité: (M.) Drouard, Alexandre Francois.
      Profession: fabricant de poteries, Paris.
      Domicile: Paris (Paris) rue de la Roquette, 76.
      Nom, qualité: (Mme ou Mlle) Montmiral, Amelie Desiree.
      Nom, qualité: (M.) Bonpaix, Alphonse Eugene.
      Profession: architecte, Paris.
      Domicile: Paris (Paris) rue d'Orleans, 5
    - Vente, maison, Passy (Paris) rue Franklin, 29., 16 janvier 1851; MC/ET/IV/1269
      Nom, qualité: (M.) Prevost, Alexis Frederic.
      Domicile: Paris (Paris) rue Madame, 45.
      Nom, qualité: (Mme ou Mlle) Bertholle, Marguerite Josephine.
      Nom, qualité: (M.) Chaumont, Gilbert Honore.
      Domicile: Paris (Paris) rue du Faubourg-St-Honore, 52.
      Intervenant 4, en deuxième partie:
      Nom, qualité: (Mme ou Mlle) Bertholle, Aimee Honorine.
      Relations: épouse de l'intervenant 3
    - Testament olographe., 17 janvier 1851; MC/ET/IV/1269
      Domicile: Paris (Paris) rue de Clery, 29
    - Succession, partage., 17 janvier 1851; MC/ET/IV/1269
      Nom, qualité: (M.) Passe, Michel Pierre.
    - Transport, acceptation, créance., 18 janvier 1851; MC/ET/IV/1269
      Domicile: Paris (Paris) cour de la Juiverie, 2.
      Domicile: Paris (Paris) passage des Panoramas, 22.
      Nom, qualité: (M.) Pigeaux, Auguste Antoine Hugues.
      Profession: commissaire priseur, Paris.
      Domicile: Paris (Paris) boulevard du Temple, 40.
      Relations: cessionnaire de l'intervenant 5, cessionnaire de l'intervenant 7, cessionnaire de l'intervenant 8.
      Nom, qualité: (Mme ou Mlle) Desgranges, Josephine Francoise Veronique.
      Domicile: Tessancourt (Yvelines).
      Relations: veuve de l'intervenant 6.
      Intervenant 6, indirect:
      Nom, qualité: (M.) Morin, Guillaume Antoine.
      Intervenant 7, indirect:
      Nom, qualité: (M.) Vavasseur, Jean Baptiste Noel.
      Domicile: Meulan (Yvelines).
      Intervenant 8, indirect:
      Nom, qualité: (M.) Bourdillon, Jacques Marie.
      Domicile: Meulan (Yvelines)
    - Obligation, emprunt, 10.000f., 18 janvier 1851; MC/ET/IV/1269
      Nom, qualité: (M.) Tavernier, Jerome Theophile.
      Domicile: Paris (Paris) rue de Paradis-Poissonniere, 39.
      Nom, qualité: (Mme ou Mlle) Potel, Marie Eugenie.
      Nom, qualité: (Mme ou Mlle) Poncin, Marguerite Charlotte.
      Profession: rentiere.
      Domicile: Fontainebleau (Seine-et-Marne).
      Nom, qualité: (M.) Weinsheimer, Nicolas Remy.
    - Vente, terrain (5 lots), Paris (Paris) rue Lafayette., 18 janvier 1851; MC/ET/IV/1269
      Nom, qualité: (M.) Koechlin, Andre.
      Profession: manufacturier, Paris.
      Domicile: Paris (Paris) rue du Faubourg-Poissonniere, 50.
      Relations: 01CIF06.
      Nom, qualité: (M.) Duval-Vaucluse, Paul.
      Domicile: Paris (Paris) rue Grange-aux-Belles, 9.
      Relations: liquidateur de la failllite de l'intervenant 6.
      Nom, qualité: (M.) Gouin, Henry.
      Profession: banquier, Paris.
      Domicile: Paris (Paris) rue Tronchet, 5.
      Relations: acheteur de l'intervenant 4, liquidateur de la failllite de l'intervenant 6.
      Nom, qualité: (personne morale) Lafitte (hoirs).
      Relations: héritiers de l'intervenant 5.
      Nom, qualité: (M.) Lafitte, Jacques.
      Intervenant 6, en première partie:
      Nom: Banque Gouin.
      Domicile: Paris (Paris) rue Tronchet.
      Intervenant 7, en deuxième partie:
      Nom, qualité: (M.) Guy, Germain Francois.
      Domicile: Paris (Paris) boulevard Saint-Martin, 53.
      Intervenant 8, en deuxième partie:
      Nom, qualité: (Mme ou Mlle) Loup, Emilie Clara Palmire.
      Relations: veuve de l'intervenant 9.
      Intervenant 9, indirect:
      Nom, qualité: (M.) Lecouturier, Augustin.
      Intervenant 10, en deuxième partie:
      Nom, qualité: (M.) Thibaut, Pierre Achille.
      Domicile: Paris (Paris) rue Lafayette, 131
    - Procuration générale., 20 janvier 1851; MC/ET/IV/1269
      Nom, qualité: (M.) Hemet, Louis Etienne.
      Profession: bijoutier (fabricant), Paris.
      Domicile: Paris (Paris) rue de Clery, 28.